# 采用月末加权平均法计算，每次生产领用时会计账务处理

提问人：风格的话 时间：2016-06-26 16:24:13
采用月末加权平均法计算，每次生产领用时会计账务处理

回答人：chenyiwei
月末一次加权平均法下，对存货的领用、发出的账务处理只能在月末一次性进行。即使在永续盘存制下，日常只记录发出数量。要注意与移动加权平均法的区别。